【裁判字號】    88,訴,2311
【裁判日期】    890320
【裁判案由】    重傷害
【裁判全文】
臺灣高雄地方法院刑事判決                        八十八年度訴字第二三一一號
    公  訴  人  臺灣高雄地方法院檢察署檢察官
    被      告  丁○○
    指定辯護人  本院公設辯護人乙○○
右列被告因重傷害案件，經檢察官提起公訴（八十八年度偵字第二四九二三號），本
院判決如左：
    主  文
丁○○傷害人之身體，處有期徒刑壹年。扣案鎌刀壹把沒收。
    事  實
一、丁○○有竊盜、妨害兵役等前科，於民國八十八年十月六日下午九時三十分，在
    其高雄縣旗山鎮○○街六十七之二號住處，與丙○○飲酒時，因發生爭執而起口
    角，丁○○竟心生不滿，乃基於傷害之犯意，隨手拾起其所有之鎌刀一把，欲向
    丙○○揮砍，丙○○見狀即向外奔逃，丁○○亦隨後追出，約二十公尺，至高雄
    縣旗山鎮○○路與永安街口處，丁○○突自後持刀由上向下向丙○○之左肩部揮
    砍一刀，丙○○即轉身以左手阻擋，立遭砍中，致丙○○受有左手食指及中指有
    利器切割傷，致左食指近心端指節開放性骨折，及左食指、中指兩指伸指肌腱斷
    裂，為警當場查獲，並扣得被告所有供犯罪所用之鎌刀一把。丙○○送醫後，進
    行骨折固定術及肌腱縫合術始逐漸康復，
二、案經丙○○訴由高雄縣警察局旗山分局移送台灣高雄地方法院檢察署檢察官偵查
    起訴。
    理  由
一、訊據被告丁○○對於右揭事實均坦承不諱，核與告訴人丙○○指訴及證人甲○○
    證述情節相符。至告訴人受有上開傷害，亦有高雄榮民總醫院診斷證明書及行政
    院國軍退除役管兵輔導委員會高雄榮民總醫院八十八年十二月二十日（八八）高
    總行字第八０九四九０號函所附之患者丙○○病歷資料及查詢會簽意見表影本各
    一在卷可憑。復有被告所有供犯罪所用之鎌刀一把扣案可憑，是被告自白與事實
    相符，是本件事證明確，被告犯行堪以認定。
二、按刑法之使人受重傷罪，除故意外，並以發生重傷之結果為成立要件，最高法院
    十九年度上字第六０八號著有判例可資參照。查本件被告堅決否認有重傷害之犯
    意，辯稱，我沒有砍斷告訴人手掌的意思等語。且被告係告訴人之背後，由上往
    下向左肩砍下，砍了一下後就沒有繼續再砍之情，業據告訴人陳明在卷（見本院
    八十九年三月六日審判筆錄）。則以被告自人背後向其肩部揮刀之方式，其意應
    非欲毀敗告訴人左手機能。況被告若果欲使告訴人受重傷，亦無僅揮砍一刀即行
    住手之理。再告訴人所受之左手食指及中指刀切割傷，若手術後積極接受復健治
    療，則骨折及肌腱切斷經縫合後，應可痊癒，除局部皮膚麻木數月之外，並無其
    他較嚴重之後遺症，但若未繼續追蹤治療，則有肌腱粘黏，骨折癒合不良、癒合
    不正，骨髓炎等可能之後遺症，此有行政院國軍退除役官兵輔導委員會高雄榮民
    總醫院八十九年一月十三日（八九）高總行字第八００二七六號函所附患者丙○
    ○病歷資料查詢會簽意見表影本一份在卷可查。告訴人亦陳稱：伊手掌目前雖仍
    不能彎曲，然醫生說慢慢會好，只是不會靈活之語在卷。足證告訴人之傷勢，以
    現在醫學技術，若經相當之診治後，已能回復大部分之機能及效用，是其傷害之
    結果，縱因未繼續治療，亦僅祇減衰其手部之效用而已，尚未達一肢機能完全喪
    失其效用之重傷害之結果甚明。
三、核被告持刀揮砍致告訴人成傷所為，係犯刑法第二百七十七條第一項之傷害罪。
    公訴意旨認依重傷害罪處斷，揆諸上開說明，尚有未洽，起訴法條應予變更。爰
    審酌被告曾有竊盜及妨害兵役等前科，有台灣高雄地方法院檢察署刑案資料查註
    紀錄表及本院被告全國前案紀錄表各一份，雖不構成累犯，然素行不佳，已可概
    見，竟僅因細故，即持刀行兇，且告訴人所受傷害，雖尚未達於重傷之程度，然
    至今仍未能完全痊癒，受傷程度非輕，且其迄今仍未賠償告訴人所受損失等一切
    情狀，量處如主文所示之刑。扣案鎌刀一把係供犯罪所用之物，且為被告所有，
    並經被告供明在卷，爰依刑法第三十八條第一項第二款宣告沒收。
據上論斷，應依刑事訴訟法第二百九十九條第一項前段、第三百條，刑法第二百七十
七條第一項、第三十八條第一項第二款，罰金罰鍰提高標準條例第一條前段，判決如
主文。
本案經檢察官蔡國卿到庭執行職務。
中      華      民      國      八十九      年      三    月    二十    日
                                  臺灣高雄地方法院刑事第一庭
                                      法  官  蔡  廣  昇
右正本證明與原本無異。
如不服本裁定，應於裁定送達後五日內，向本院提出抗告狀。
                                      書記官  沈      蘊
中    華    民    國      八十九      年      三      月      二十三    日
刑法第二百七十七條第一項：
傷害人之身體或健康者，處三年以下有期徒刑，拘役或一千元以下罰金。


司法院資訊處製作；財團法人民間司法改革基金會備份。
